Inventaris van het archief van het Directoraat-Generaal van de Arbeid van het Ministerie van Sociale Zaken en Werkgelegenheid, (1940) 1980 - 1989 (1995)
Nationaal Archief, Den Haag
Ministerie van Sociale Zaken en Werkgelegenheid: Directoraat-Generaal van de Arbeid
SoZa / DG Arbeid
1940-1995
merendeel 1980-1989
S42
18.20 meter; 533 inventarisnummers.
Normale geschreven en getypte documenten, geen bijzondere handschriften. Het archief bestaat uit dossiers.
Nationaal Archief, Den Haag
Directoraat-Generaal van de Arbeid, (1940), 1980 - 1989 (1995)
Het archief bevat de neerslag van de werkzaamheden van het directoraat-generaal van de Arbeid van het Ministerie van Sociale Zaken en Werkgelegenheid. Het bestrijkt de jaren 1980 tot en met 1989. De archiefbescheiden bestaan grotendeels uit beleids-, vergader- en discussiestukken, rapporten, projectvoorstellen, adviesaanvragen en correspondentie met betrekking tot de diverse beleidsterreinen waarmee het Directoraat-Generaal bemoeienis had.
Archiefvorming
Geschiedenis van de archiefvormer
Aan het eind van de jaren veertig bestond het Ministerie van Sociale Zaken onder andere uit de afdeling Arbeid I en de afdeling Arbeid II. De afdeling Arbeid I hield zich bezig met onderwerpen verband houdende met de arbeidersbescherming. De afdeling Arbeid II richtte zich op regelingen betreffende lonen en andere arbeidsvoorwaarden. Andere afdelingen van
het ministerie betroffen de sociale verzekeringen en de volksgezondheid.
Bij ministeriële beschikking van 21 december 1961, nr. 77l/G, afdeling Bureau S.G., werden de Centrale Dienst van de Arbeidsinspectie (een buitendienst van het ministerie onder leiding van de directeur-generaal van de Arbeid) en de afdeling Arbeidersbescherming samengevoegd tot de Directie voor de Arbeid. De directeur-generaal van de Arbeid, Mr. P.H.
Valentgoed, nam de leiding van de nieuwe directie op zich. Vanaf 1963 zou de naam
Directoraat-Generaal van de Arbeid (DGA) gaan luiden.
Het beleidsterrein van het DGA richtte zich op het bevorderen van optimale arbeidsomstandigheden voor de werkende mens, op het bevorderen en toepassen van maatregelen met betrekking tot de arbeidersbescherming en het voorbereiden en uitvoeren van wettelijke maatregelen op dit gebied.
Hieronder volgen enkele onderwerpen/aspecten waar het Ministerie van Sociale Zaken en Werkgelegenheid (SZW), en specifiek het Directoraat-Generaal van de Arbeid, zich mee
bezig hielden en waaruit dit archief dan ook bestaat.
Arbeidsverhoudingen en arbeidsvoorwaarden
Bestrijdingsmiddelen
Emancipatiebeleid
Dienstplichtwet
Economische aangelegenheden
Hinderwet
Kernenergiewet
Mijnwet
Minderhedenbeleid
Normalisatie
Volksgezondheid
Werkgelegenheid/arbeidsmarkt
Wet Arbeid Gehandicapte Werknemers
Wet Gevaarlijke Stoffen
Winkelsluitingswet
In de hierboven behandelde onderwerpen/aspecten speelde het sociale aspect altijd de belangrijkste rol als we kijken vanuit het gezichtspunt van het Directoraat-Generaal van de Arbeid. De nadruk werd gelegd op de positie van de mens in het arbeidsproces; zowel bijvoorbeeld qua werkomstandigheden als veiligheid op de werkvloer.
Er zijn nog een aantal kleine onderwerpen/aspecten waar het DG van de Arbeid niet direct bij betrokken is, behalve waar het dus gaat om het arbeidsproces zelf. Het betreft hier de onderwerpen: Afvalstoffenwet, bescherming bevolking, milieubeleid, openbare veiligheid, recombinant DNA, scheepvaart, verkeer en vervoer.
Geschiedenis van het archiefbeheer
De archieven zijn in 2008 krachtens wettelijk voorschrift door het Ministerie van Sociale Zaken en Werkgelegenheid aan het Nationaal Archief overgedragen.
Inhoud en structuur van het archief
01.01.01; 2.15
Inhoud
Het archief bevat de neerslag van de activiteiten van het directoraat-generaal en de daaronder ressorterende commissies, project- en werkgroepen, zoals notulen, correspondentie en adviesaanvragen met betrekking tot de diverse beleidsterreinen waarmee het Directoraat-Generaal van de Arbeid bemoeienis had.
De in deze inventaris opgenomen archiefbescheiden zijn afkomstig uit een eerdere bewerking van het archief van het Directoraat-Generaal van de Arbeid, periode 1980 - 1989 (IT 5.024 Institutionele Toegang op de gegevensbestanden van het Directoraat-Generaal van de Arbeid van het Ministerie van Sociale Zaken en Werkgelegenheid betreffende het beleidsterrein arbeidsomstandigheden over de periode 1918 - 1993). Vanwege het ontbreken van geschikte selectielijsten konden destijds slechts de archiefbescheiden op het beleidsterrein arbeidsomstandigheden en de ondersteunende processen (de zgn. .07 en .08 dossiers) bewerkt worden. Als begincesuur geldt feitelijk het jaar 1980 en als eindcesuur het jaar 1989. Voor de volledigheid van de dossiers zijn ook stukken van voor 1980 en na 1989 in deze toegang opgenomen.
Selectie en vernietiging
Tijdens de bewerking door de Centrale Archief Selectiedienst zijn ca. 35 meter archiefbescheiden verwijderd ter vernietiging.
Voor de bewerking van het archief is gebruik gemaakt van de volgende selectielijsten:
Selectielijst voor de neerslag van de handelingen van de minister van Sociale Zaken en Werkgelegenheid en de onder hem ressorterende actoren op het beleidsterrein Rijksbegroting over de periode 1945-2000, 22 januari 2005/nr.C/S/05/142, (Stcrt. 31 maart 2005, nr. 62/pag. 34) (RIO 015)
Selectielijst voor de neerslag van de handelingen van de minister van Sociale Zaken en Werkgelegenheid en de onder hem ressorterende actoren op het beleidsterrein arbeidsomstandigheden over de periode vanaf 1940, 4 december 1996,/nr. 96.755.RWS/EIBDAZ/DA/96/3465 (Stcrt. 1997, nr. 22/pag. 9), rekening houdend met de aanvulling over de periode 1994 - 1998, 27 september 2000/R&B/OSTA/2000/1547 (Stcrt. 1 december 2000, nr. 234/pag. 19) (RIO 024)
Selectielijst voor de neerslag van de handelingen van de Minister van Sociale Zaken en Werkgelegenheid en de onder hem ressorterende actoren op het beleidsterrein inkomens- en arbeidsvoorwaardenbeleid over de periode vanaf 1945, 14 maart 2006/nr.C/S&A/06/557 (Stcrt. 16 februari 2007.nr.34/pag. 11) (RIO 047)
Selectielijst voor de neerslag van de handelingen van de Minister van Sociale Zaken en Werkgelegenheid en de onder hem ressorterende actoren op het beleidsterrein gewasbescherming over de periode vanaf 1945, 4 juli 2006/nr.C/S&A/06/1530, (Stcrt. 11 december 2006, nr. 241/pag. 12) (RIO 054)
Selectielijst voor de neerslag van de handelingen van de Minister van Sociale Zaken en Werkgelegenheid en de onder hem ressorterende actoren met betrekking tot de Sociaal-economische Raad over de periode vanaf 1970, 12 juni 2003/nr. C/S/03/1129 (Stcrt. 23 juli 2003, nr. 139/pag.17) (RIO 058)
Selectielijst voor de neerslag van de handelingen van de minister van Sociale Zaken en Werkgelegenheid en de onder hem ressorterende actoren op het deelbeleidsterrein Arbeidsverhoudingen bij de overheid over de periode 1945 - 1995 (1997), 3 september 2001/R&B/OSA/2001/873, (Stcrt. 16 oktober 2001, nr. 200/pag.10) (RIO 072). Bij het gebruik van deze lijst is rekening gehouden met de publicatie van het Basisselectiedocument voor de Minister van Sociale Zaken en Werkgelegenheid en de onder hem ressorterende actoren op het deelbeleidsterrein van Personeelszaken, t.w. het personeelsdossier, 16 augustus 2007/Nr. C/S&A/07/1519, (Stcrt. 20 november 2007, nr. 225/pag. 15). Rekening houdend met de rectificatie in de Staatscourant van 18 december 2007, nr. 245 / p. 26.
Selectielijst voor de neerslag van de handelingen van de minister van Sociale Zaken en Werkgelegenheid en de onder hem ressorterende actoren op het deelbeleidsterrein arbeidsomstandigheden bij de overheid over de periode 1945 - 1996, 3 september 2001/R&B/OSA/2001/873, (Stcrt. 16 oktober 2001, nr. 200/pag.10) (RIO 076). Bij het gebruik van deze lijst is rekening gehouden met de publicatie van het Basisselectiedocument voor de Minister van Sociale Zaken en Werkgelegenheid en de onder hem ressorterende actoren op het deelbeleidsterrein van Personeelszaken, t.w. het personeelsdossier, 16 augustus 2007/Nr. C/S&A/07/1519, (Stcrt. 20 november 2007, nr. 225/pag. 15). Rekening houdend met de rectificatie in de Staatscourant van 18 december 2007, nr. 245 / p. 26.
Selectielijst voor de neerslag van de handelingen van de minister van Sociale Zaken en Werkgelegenheid en de onder hem ressorterende actoren op het beleidsterrein Energiebeleid en en Energiedelfstoffen over de periode vanaf 1945, 7 juli 2005/nr. C/S&A/05/1421 (Stcrt. 13 januari 2006,nr. 10/pag. 14) (RIO 082)
Selectielijst voor de neerslag van de handelingen van de minister van Sociale Zaken en Werkgelegenheid en de onder hem ressorterende actoren op het beleidsterrein arbeidsverhoudingen over de periode 1945 - 1994, 7 november 2002/nr. C/S/02/3693 (Stcrt. 25 februari 2003, nr. 39/pag. 24) (RIO 114)
Selectielijst voor de neerslag van de handelingen van de minister van Sociale Zaken en Werkgelegenheid en de onder hem ressorterende actoren op het beleidsterrein Emancipatie en gelijke behandeling over de periode vanaf 1965, 29 juli 2003/Nr. C/S/03/1863, (Stcrt. 5 december 2003, nr. 236/pag. 13) (RIO 131)
Selectielijst voor de neerslag van de handelingen van de minister van Sociale Zaken en Werkgelegenheid en de onder hem ressorterende actoren op het beleidsterrein arbeidsvoorzieningenbeleid over de periode vanaf 1945, 11 november 2004/nr. C/S/04/2452 (Stcrt. 13 januari 2005, nr. 9/pag. 16) (RIO 134A)
Selectielijst voor de neerslag van de handelingen van de minister van Sociale Zaken en Werkgelegenheid en de onder hem ressorterende actoren op het beleidsterrein Organisatie van de Rijksoverheid over de periode 1945 - 1999, 5 juli 2005/Nr. C/S&A/051358, (Stcrt. 16 december 2005, nr. 245/ pag. 25) (RIO 143). Rekening houdend met de actualisatie in de Staatscourant van 14 juni 2007, nr. 112 / p. 10.
Ordening van het archief
Voor de ordening van het archief is gekozen voor een indeling op de onderwerpen/aspecten waar het Ministerie van Sociale Zaken en Werkgelegenheid (SZW), en specifiek het Directoraat-Generaal van de Arbeid, zich mee bezig hielden. Daarbinnen zijn de stukken deels op onderwerp en deels chronologisch geordend.
Aanwijzingen voor de gebruiker
Openbaarheidsbeperkingen
Volledig openbaar.
Materiële beperkingen
Aanvraaginstructie
Openbare archiefstukken kunnen online worden aangevraagd en gereserveerd. U kunt dit ook via de terminals in de studiezaal van het Nationaal Archief doen. Om te kunnen reserveren dient u de volgende stappen te volgen:
U maakt een profiel aan op www.gahetna.nl, en logt vervolgens in
Via de archiefinventaris (alleen de beschrijvingen met rode nummers) selecteert u het gewenste archiefstuk door op de knop 'Reserveren' te klikken
In het volgende scherm geeft u aan op welke dag u het archiefstuk wilt inzien
Indien u zich bevindt in de studiezaal en een tafelnummer heeft ontvangen kunt u dit nummer vermelden. Als u geen tafelnummer heeft kunt u tafelnummer 777 laten staan
Vervolgens bevestigt u uw reservering door deze te versturen.
Verwant materiaal
Beschikbaarheid van kopieën
Verwante archieven
2.15.32 - Inventaris van het archief van het Directoraat-Generaal van de Arbeid (1920) 1962 - 1979
IT 5.024 - Institutionele Toegang op de gegevensbestanden van het Directoraat-Generaal van de Arbeid van het Ministerie van Sociale Zaken en Werkgelegenheid betreffende het beleidsterrein arbeidsomstandigheden over de periode 1918 - 1993
Beschrijving van de series en archiefbestanddelen
- Arbeidsverhoudingen en arbeidsvoorwaarden, 01
  - Stukken betreffende het mede voorbereiden van een voorontwerp van de wet tot wettelijke regeling van vakantie met behoud van loon (vakantiewet)., 1940-1960; 1; 1 omslag
    Oude code: 1.838.17 / map 172
  - Stukken betreffende de instelling, (her) benoemingen en bijeenkomsten van de Commissie van Advies voor de Arbeid van Vrouwen en Meisjes., 1945-1954; 2; 1 pak
    Oude code: 1.834/07.58 (1) map 190
  - Stukken betreffende het informeren van de minister over het instellen van een Bureau voor Loontechniek van de Arbeidsinspectie., 1947-1952; 3; 1 omslag
    Oude code: 1.832 / map 177
  - Stukken betreffende de klacht van een havenloods uit Vlaardingen over de veronachtzaming van de zondagsrust., 1950-1953; 4; 1 omslag
    Oude code: 1.831.1 / map 159
  - Stukken betreffende bijeenkomsten en werkzaamheden van de Looncontrole Commissie., 1950-1955; 5; 1 pak
    Oude code: 1.832.078.3.075 / map 176/184
  - Stukken betreffende het beleid met betrekking tot de procedure, richtlijnen en toepassing van werktijdverkorting, als bedoeld in art. 8 van het Buitengewoon Besluit Arbeidsverhoudingen (BBA) 1945 in verband met de Werkloosheidswet., 1951-1959; 6-7; 2 pakken
    - 1951-1953, 6
      Oude code: 1.831/map 142
    - 1954-1959, 7
      Oude code: 1.831/map 139,141
  - Stukken betreffende de procedure en toepassing van het ontslagbeleid als bedoeld in ex art. 6 Buitengewoon Besluit Arbeidsverhoudingen (BBA) 1945., 1951-1989; 8-11; 4 pakken
    - 1951-1960, 8
      Oude code: 1.831/map 138
    - 1980-1982, 9
      Oude code: 1.831/ map 17
    - 1983-1986, 10
      Oude code: 1.831/ map 18
    - 1987-1989, 11
      Oude code: 1.831/ map 128-130
  - Rapport van de Commissie van Onderzoek naar de arbeidsomstandigheden in het visserijbedrijf., 1954; 12; 1 deel
    Oude code: 1.831.1 / map 168
  - Stukken betreffende de instelling, (her) benoemingen en bijeenkomsten van de departementale documentatiegroep betreffende de buitenshuis werkende gehuwde vrouw., 1955-1961; 13; 1 pak
    Oude code: 1.834/07.58 (1) map 191
  - Stukken betreffende de Commissie Ondernemingsraden (Harms), met als opdracht het uitbrengen van advies over de taak en werkzaamheden van de Arbeidsinspectie in het kader van de Wet op de Ondernemingsraden (WOR)., 1971-1981; 14-18; 3 pakken en 2 omslagen
    - Instelling, samenstelling en taak, 1971 - 1977, 14; omslag
      Oude code: 1.831.523/07.58 map 67
    - Vergaderstukken. 1971-1979, 15-17
      - 1971 - 1973 juni, 15
        Oude code: 1.831.523/07.58 map 70
      - 1973 sep. - 1975, 16
        Oude code: 1.831.523/07.58 map 69
      - 1976-1981, 17
        Oude code: 1.831.523/07.58 map 72/76
    - Verslagen van bijeenkomsten van werkgroepen en sub-commissies uit de Commissie Ondernemingsraden, 1972 - 1976, 18; omslag
      Oude code: 1.831.523.07.58 / map 74
  - Stukken betreffende de Commissie Buitengewoon Besluit Arbeidsverhoudingen, deze commissie fungeert als beleidscoördinerend- en adviesorgaan inzake aanvragen voor werktijdverkorting ex art. 8 van het Buitengewoon Besluit Arbeidsverhoudingen (BBA) 1945., 1976-1985; 19-21; 2 pakken en 1omslag
    - Vergaderstukken en adviezen, 1976 - 1985, 19; omslag
      Oude code: 1.831 / 07.58 / map 1
    - Besluitenlijsten. 1976-1983, 20-21
      - 1976-1981, 20
      - 1982-1983, 21
  - Stukken betreffende delegatie van de bevoegdheid tot het verlenen van werktijdverkorting aan het Bedrijfschap voor de Lederindustrie, als bedoeld in art. 8, derde lid van de BBA 1945., 1978-1980; 22; 1 omslag
    Oude code: 1.831 / map 2
  - Stukken betreffende de (ad hoc) Interdepartementale Werkgroep Selectieprocedure (IWS), met als taak de aanbevelingen van Commissie Selektieprocedure, zoals neergelegd in het rapport "Een Sollicitant is ook een Mens", uit te werken in beleidsvoorstellen en vervolgens een advies uit te brengen aan de Minister van Sociale Zaken., 1978-1984; 23-31; 3 pakken en 6 omslagen
    - Algemene correspondentie, 1980 - 1984, 23; pak
      Oude code: 1.831.15/07.58 / map 50/ 62/65
    - Instelling en samenstelling, 1978 - 1980, 24
      Oude code: 1.831.15/07.58 / map 44
    - Subgroepen. 1978-1980, 25-28
      - Subgroep Code; instelling, samenstelling en vergaderstukken, 1979 - 1980, 25
        Oude code: 1.831.15/07.58 / map 53 t/m 56
      - Subgroepen Wetgeving en Wetgeving II; instelling, samenstelling en vergaderstukken, 1979 - 1980, 26
        Oude code: 1.831.15/07.58 / map 47/48
      - Subgroep Psychologisch Onderzoek; samenstelling en vergaderstukken, 1980, 27
        Oude code: 1.831.15/07.58 / map 51
      - Subgroep Geneeskundig Onderzoek; instelling, samenstelling en vergaderstukken, 1980 - 1981, 28
        Oude code: 1.831.15/07.58 / map 61
    - Vergaderstukken. 1978-1982, 29-30
      - 1979, 29; pak
        Oude code: 1.831.15/07.58 / map 49
      - 1980-1982, 30; pak
        Oude code: 1.831.15/07.58 / map 58 t/m 60
    - Eindrapport en opheffing, 1982, 31
      Oude code: 1.831.15/07.58 / map 63
  - Stukken betreffende de toepassing van werktijdverkorting, als bedoeld in art. 8, derde lid van de BBA 1945, alsmede het vragen van advies aan de SER., 1980-1989; 32-36; 3 pakken en 2 omslagen
    Niet nader onder te verdelen.
    - 1980-1982, 32
      Oude code: 1.831 / map 3
    - 1983-1984, 33
      Oude code: 1.831 / map 6
    - 1984-1985, 34
    - 1986, 35; omslag
    - 1988-1989, 36; omslag
      Oude code: 1.831 / map 126,127
  - Stukken betreffende het beantwoorden van vragen van Tweede Kamerleden over arbeidstijdverkorting., 1981; 37; 1 omslag
    Oude code: 1.831/07.35.2 / map 19
  - Stukken betreffende het wetsontwerp waarin wordt voorgesteld om de rol van de Algemene Inspectiedienst bij ontslagzaken (art. 6 lid 4, BBA) te wijzigen., 1983-1988; 38; 1 pak
    Oude code: 1.831 / map 196 / 198
  - Stukken betreffende de notitie Werving en Selektie in 51 Nederlandse Arbeidsorganisaties, een onderzoek naar de huidige werving- en selectiepraktijk in een aantal ondernemingen., 1985-1986; 39; 1 omslag
    Oude code: 1.831.15 / map 26
  - Stukken betreffende de eventuele overdracht van werkzaamheden met betrekking tot werktijdverkorting aan bedrijfsverenigingen., 1987-1988; 40; 1 omslag
    Oude code: 1.831 / map 86/87
  - Stukken betreffende de keuze, werving en selectie van werknemers, alsmede het mede voorbereiden van het concept-regeringsstandpunt inzake de positie van de sollicitant bij werving en selectie., 1990-1991; 41; 1 omslag
    Oude code: 1.831.15 / map 244
  - Stukken betreffende de procedure en uitvoering van ontslagzaken, alsmede een evaluatie van de rol van de Arbeidsinspectie hierin., 1990-1991; 42; 1 omslag
    Oude code: 1.831 / map 223
  - Stukken betreffende het concept-wetsvoorstel inzake wijziging van de Wet op het algemeen verbindend en het onverbindend verklaren van bepalingen van collectieve arbeidsovereenkomsten (AVV), alsmede het informeren van de minister hierover., 1991-1994; 43; 1 pak
    Oude code: 1.831.15 / map 359
  - Stukken betreffende herziening van het ontslagrecht alsmede een voorstel ter verandering van de procedure en uitvoering van arbeidstijdverkorting., 1992; 44; 1 stuk
    Oude code: 1.831 / map 308
  - Stukken betreffende standpuntbepaling en beleidsvoering inzake de vraag of ontheffingverlening voor arbeidstijdverkorting een kerntaak het ministerie moet blijven en aan wie dit eventueel kan worden overgedragen., 1992; 45; 1 pak
    Oude code: 1.831 / map 309
  - Stukken betreffende een interne nota inzake de problematiek rondom de oudere werknemer en het informeren van de minister hierover., 1992-1993; 46; 1 pak
    Oude code: 1.837 / map 302
  - Stukken betreffende het aanbrengen van wijzigingen in het concept-kabinetsstandpunt inzake de positie van de sollicitant bij werving en selectie., 1992-1993; 47; 1 omslag
    Oude code: 1.831.16 / map 363
  - Stukken betreffende het beleid, procedures en richtlijnen inzake werktijdverkorting en het aanvragen van werktijdverkorting (BBA art. 8), alsmede de overdracht van het verlenen van machtigingen voor arbeidsverkorting aan de Dienst voor Inspectie en Informatie (I-SZW)., 1993-1994; 48; 1 pak
    Oude code: 1.831/ map 340 / 350
  - Stukken betreffende de flexibilisering van arbeidsrelaties, alsmede een nota aan de minister inzake de te verwachten knelpunten bij de behandeling van de ontwerp-Arbeidstijdenwet in de Tweede Kamer., 1994; 49; 1 omslag
    Oude code: 1.838.1 / map 303
  - Stukken betreffende de wijziging van het Rijtijdenbesluit in verband met de wijziging van de Europese Overeenkomst inzake de arbeidsvoorwaarden voor de bemanningen van motorrijtuigen in het internationale vervoer over de weg., 1994; 50; 1 omslag
    Oude code: 1.811 / map 305
- Bescherming bevolking, 02
  - Stukken betreffende het concept-publicatieblad Leidraad voor het opstellen van een Bedrijfsnoodplan., 1984-1987; 51; 1 pak
    Oude code: 1.78 / map 10 / 11
- Bestrijdingsmiddelen, 03
  - Stukken betreffende het deelnemen aan het overleg inzake de Cyaanwet-Bestrijdingsmiddelenwet (Wet toepassing middelen voor ontsmettings- of zuiveringsdoeleinden)., 1952-1961; 52; 1 omslag
    Oude code: geen map 139
  - Stukken betreffende het verlenen van medewerking aan de totstandkoming en uitvoering van wijzigingen van het Bestrijdingsmiddelenbesluit 1964 en van enkele daaruit voortvloeiende uitvoeringsbeschikkingen., 1954-1994; 53-63; 8 pakken en 3 omslagen
    - Map I, 1954 - 1961, 53
      Oude code: -1.773.7 map 138
    - Map II, 1975 - 1982, 54
      Oude code: -1.773.7 map 012
    - Map III, 1983 - 1987, 55
      Oude code: -1.773.7 map 016
    - Map IV, 1979 - 1980, 56
      Oude code: -1.773.7 map 013
    - Map V, 1981 - 1982 juli, 57
      Oude code: -1.773.7 map 014
    - Map VI, 1982 aug. - 1983, 58
      Oude code: -1.773.7 map 015
    - Map VII, 1984 - 1986, 59
      Oude code: -1.773.7 map 017
    - Map VIII, 1988 - 1989, 60; omslag
      Oude code: -1.773.7 map 025, 030 en 153
    - Map IX, 1990 - 1991, 61; omslag
      Oude code: -1.773.7 map 155
    - Map X, 1992 - 1993, 62
      Oude code: -1.773.7 map 215
    - Map XI, 1994, 63; omslag
      Oude code: -1.773.7 map 214
  - Stukken betreffende de Commissie Ademhalingsbescherming in Land- en Tuinbouw., 1958-1961; 64; 1 omslag
    Oude code: 614.894.22;06.04 map 137
  - Stukken betreffende het tot stand komen van voorschriften met betrekking tot het verwijderen van de restanten van bestrijdingsmiddelen., 1975-1985; 65; 1 pak
    Oude code: -1.773.7 / 07.358.82 map 010
  - Stukken betreffende het organiseren van het Informeel Overleg Veiligheid Chemische Sector met werkgevers- en werknemersvertegenwoordigers., 1976-1983; 66; 1 omslag
    Oude code: -1.773.7/07.58 map 045
  - Stukken betreffende het totstandkomen van een wijziging van het Bestrijdingsmiddelenbesluit met betrekking tot het onverpakt afleveren van grondontsmettingsmiddelen op basis van metam-natrium., 1978-1980; 67; 1 pak
    Oude code: 632.9.02 map 044
  - Stukken betreffende de ontwikkeling van het beleid ter beperking van de gezondheidsrisico's bij beroepsmatige blootstelling aan het bestrijdings- c.q. ontsmettingsmiddel methylbromide., 1979-1994; 68-75; 4 pakken en 4 omslagen
    - Algemeen. 1979-1981, 68-71
      - 1979, 68
        Oude code: geen map 040
      - 1980, 69
        Oude code: geen map 041
      - 1981, 70; omslag
        Oude code: geen map 042
      - Bijlagen, 1979 - 1981, 71
        Oude code: 632.9.02 map 043
    - Het instellen, samenstellen en de taak van de Werkgroep Methylbromide, 1979 - 1984, 72; omslag
      Oude code: 07.58 map 146
    - Het geven van voorschriften in het kader van een veilige toepassing van methylbromide, 1982, 73; omslag
      Oude code: 632.9.02 map 103
    - Het deelnemen aan overleg over de beëindiging van het gebruik van methylbromide als grondontsmetting, 1988, 74; omslag
    - Het voeren van interdepartementaal overleg over het gebruik van methylbromide, 1993 - 1994, 75
      Oude code: -1773.7 map 217
  - Verslagen van de coördinatievergaderingen van de vertegenwoordigers van het Directoraat-Generaal Arbeid in de werkgroepen van de Commissie Toelating Bestrijdingsmiddelen (CTB)., 1984-1985; 76; 1 omslag
    Oude code: -1.773.7 map 021
  - Stukken betreffende het verlenen van ontheffingen met betrekking tot het in voorraad hebben en het gebruik van captafol bevattende bestrijdingsmiddelen., 1986-1988; 77-79; 1 pak en 2 omslagen
    - 1986, 77; pak
      Oude code: geen, map 019
    - 1987, 78
      Oude code: -1.7773.7 map 026